臺灣雲林地方法院民事裁定
110年度聲字第54號
聲  請  人  林秀君  

上列聲請人因與相對人陳益郎等人間本院109年度訴字第742號請
求分割共有物事件，聲請交付法庭錄音光碟，本院裁定如下：
    主  文
一、聲請人於繳納費用後，准予交付本院一○九年度訴字第七四
    二號分割共有物事件本院於民國一一○年二月二十五日、一
    一○年五月六日言詞辯論期日之法庭數位錄音光碟。
二、聲請人就第一項所示數位錄音內容，不得散布、公開播送，
    或為非正當目的使用。
三、聲請費用由聲請人負擔。
    理  由
一、按當事人及依法得聲請閱覽卷宗之人，因主張或維護其法律
    上利益，得於開庭翌日起至裁判確定後6個月內，繳納費用
    聲請法院許可交付法庭錄音或錄影內容；持有法庭錄音、錄
    影內容之人，就所取得之錄音、錄影內容，不得散布、公開
    播送，或為非正當目的之使用，法院組織法第90條之1第1項
    前段、第90條之4第1項分別定有明文。又當事人及依法得聲
    請閱覽卷宗之人，因主張或維護其法律上利益，聲請交付法
    庭錄音或錄影內容時，應敘明理由，由法院為許可與否之裁
    定；第1項聲請經法院裁定許可者，每張光碟應繳納費用新
    臺幣50元；持有第1項法庭錄音、錄影內容之人，就取得之
    錄音、錄影內容，不得散布、公開播送，或為非正當目的使
    用，法庭錄音錄影及其利用保存辦法第8條第1項、第3項、
    第4項亦有明定。準此，請求交付法庭錄音光碟以主張或維
    護其法律上利益有必要者為限，且於聲請時，應敘明其理由
    。又所謂「法律上利益」係指核對更正筆錄、他案訴訟所需
    、或認法院指揮訴訟方式對其訴訟權益有影響之虞，欲用以
    保障其法律上利益等（參考民國104年8月7日法庭錄音錄影
    及其利用保存辦法第8條之修正說明）。
二、聲請意旨：相對人陳太農等人委任之訴訟代理人黃郁婷律師
    於本院110年2月25日、110年5月6日開庭時曾口頭表示願意
    將兩造共有之土地一起出售，但至今卻未至代書處簽名。而
    聲請人調閱之開庭筆錄無法看出黃郁婷律師曾為上開陳述，
    導致無法販售兩造共有之土地，影響其餘共有人甚鉅，為維
    護該土地共有人之權益，請求准予交付本件訴訟於110年2月
    25日及110年5月6日言詞辯論期日之全部法庭錄音光碟等語
    。
三、經查，聲請人係本院109年度訴字第742號分割共有物事件原
    告，且已敘明聲請交付法庭錄音以維護其法律上利益之理由
    ，揆諸首開規定，其聲請交付上開訴訟事件於110年2月25日
    及110年5月6日本院言詞辯論期日之法庭錄音光碟，於法尚
    無不合，應予准許。惟依法院組織法第90條之4、法庭錄音
    錄影及其利用保存辦法第8條第4項之規定，聲請人依法就取
    得之法庭數位錄音內容，不得散布、公開播送，或為非正當
    目的使用，併特予裁示以促其注意遵守，爰裁定如主文。
中　　華　　民　　國　　110 　年　　11　　月　　17　　日
                  民事第二庭    法  官  蔡碧蓉

以上正本係照原本作成。
本裁定不得抗告。
中　　華　　民　　國　　110 　年　　11　　月　　17　　日
                                書記官  鄭蕉杏